hr-HR: Vrsta toplinske terapije: Suha toplina; Vlažna toplina; Vlažna ili suha po izboru; Ostalo
sv: Värmeterapityp: Torr hetta; Fuktig värme; Fuktig eller torr valbar; Övrigt
pt-BR: Tipo de terapia de calor: Calor seco; Calor úmido; Úmido ou seco selecionável; Outro
fi: Lämpöhoidon tyyppi: Kuiva lämpö; Kostea lämpö; Kostea tai kuiva valittavissa; Muu
de: Wärmetherapietyp: Trockene Hitze; Feuchte Wärme; Feucht oder trocken wählbar; Sonstiges
sk-SK: Typ tepelnej terapie: Suché teplo; Vlhké teplo; Voliteľné vlhké alebo suché; Iné
th: ประเภทการบำบัดด้วยความร้อน: ใช้ความร้อนแห้ง; ความร้อนชื้น; เลือกความร้อนชื้นหรือแห้งได้; อื่นๆ
pl: Rodzaj terapii ciepłem: Suche ciepło; Ciepło wilgotne; Wybór ciepła wilgotnego lub suchego; Inne
ru: Тип тепловой терапии: Сухое тепло; Влажное тепло; Выбор между влажным и сухим; Другой
vi: Loại liệu pháp nhiệt: Nhiệt khô; Nhiệt ẩm; Chọn được nhiệt ẩm hoặc khô; Khác
bg-BG: Тип топлинна терапия: Суха топлина; Влажна топлина; Избираема влажна или суха; Други
nl: Type warmtetherapie: Droge hitte; Vochtige warmte; Vochtig of droog selecteerbaar; Andere
pt-PT: Tipo de terapia de calor: Calor seco; Calor húmido; Calor húmido ou seco selecionável; Outro
tr: Isı terapisi türü: Kuru ısı; Nemli ısı; Nemli veya kuru seçilebilir; Diğer
ro-RO: Tip de terapie termică: Căldură uscată; Căldură umedă; Căldură umedă sau uscată selectabilă; Altele
cs: Typ tepelné terapie: Suché horko; Vlhké teplo; Volitelné vlhké nebo suché; Jiné
da: Varmeterapitype: Tør varme; Fugtig varme; Fugtig eller tør valgbar; Andet
en: Heat therapy type: Dry heat; Moist heat; Moist or dry selectable; Other
hu: Hőterápia típusa: Száraz hő; Nedves hő; Nedves vagy száraz választható; Egyéb
es: Tipo de terapia de calor: Calor seco; Calor húmedo; Calor húmedo o seco seleccionable; Otros
zh-CN: 热疗类型: 干热; 湿热疗法; 湿热或干热可选; 其他
zh-TW: 熱療類型: 乾熱; 濕熱; 可選擇濕熱或乾熱; 其他
ja: 温熱療法タイプ: 乾熱; 湿熱; 湿熱または乾熱選択可; その他
sl-SI: Vrsta toplotne terapije: Suha toplota; Vlažna toplota; Možnost izbire vlažne ali suhe; Drugo
nb: Varmeterapitype: Tørr varme; Fuktig varme; Fuktig eller tørr valgbar; Annet
lt-LT: Šiluminės terapijos tipas: Sausas karštis; Drėgna šiluma; Pasirenkama drėgna arba sausa; Kita
ko: 온열 치료 유형: 건열; 습열; 습열 또는 건열 선택 가능; 기타
it: Tipo di terapia del calore: A secco; Calore umido; Umido o secco selezionabile; Altro
el: Τύπος θερμοθεραπείας: Ξηρή θερμότητα; Υγρή θερμότητα; Επιλέξιμη υγρή ή ξηρή; Άλλο
fr: Type de thermothérapie: Chaleur sèche; Chaleur humide; Chaleur humide ou sèche sélectionnable; Autre